【裁判字號】    99,事聲,56
【裁判日期】    990730
【裁判案由】    聲明異議
【裁判全文】
臺灣板橋地方法院民事裁定              99年度事聲字第56號
異  議  人
即 債權 人  聯邦商業銀行股份有限公司
法定代理人  甲○○
代  理  人  丙○○
相  對  人
即 債務 人  冠捷資訊有限公司
兼法定代理
人          乙○○
相  對  人
即 債務 人  丁○○
上列當事人間因支付命令事件，異議人對於民國99年5月12日本
院司法事務官所為之99年度司促字第16047號民事裁定聲明異議
，本院裁定如下：
    主  文
原裁定廢棄。
    理  由
一、按「當事人對於司法事務官處理事件所為之終局處分，得於
    處分送達後十日之不變期間內，以書狀向司法事務官提出異
    議。但支付命令之異議仍適用第518條及第519條之規定。司
    法事務官認前項異議有理由時，應另為適當之處分；認異議
    為無理由者，應送請法院裁定之。法院認第1 項之異議為有
    理由時，應為適當之裁定；認異議為無理由者，應以裁定駁
    回之。」，民事訴訟法第240條之4 第1項、第2項、第3項分
    別定有明文。本件異議人對於本院司法事務官於民國99年5
    月12日以99年度司促字第16047號所為駁回異議人聲請浮動
    計息部分之裁定，聲明不服而提出異議，司法事務官認其異
    議無理由而送請本院裁定，核與上開條文規定及意旨相符，
    先予明。
二、異議意旨略以：本件相對人冠捷資訊有限公司（下稱）冠捷
    公司向異議人借款新臺幣（下同）300萬元，並邀相對人乙
    ○○、丁○○為連帶保證人，依雙方所簽定契約內容，相對
    人冠捷公司於三年期間內應依年金法分36期按月攤還本息，
    其利息依異議人基準利率4.99％（簽約時之牌告利率）加碼
    年息1.51％浮動計息（此利率並隨異議人牌告基準利率變動
    而調整），相對人冠捷公司未依約按期攤還本息時，即喪失
    期限利益，除應立即清償本金外，並應依上開利率計付遲延
    給付本金所衍生之利息及自逾期之日起六個月內依上開利率
    百分之十、逾期六個月以上者其超過六個月部分按上開利率
    百分之二十計算違約金。本件相對人冠捷公司僅繳納本息至
    民國99年3月9日止，之後即未依約按期攤還本息，當即喪失
    期限利益，全部債務視為到期。尚欠本金1,539,803元及自9
    9年3月10日起至清償日止，按上開利率計算之利息暨違約金
    。該項機動利息經計算後係可得確定，是異議人之請求係以
    給付一定數量之金錢為標的，異議人之請求自無不法，且債
    務屆期係指本金喪失分期攤還之期限利益而應全數清償，就
    其遲延給付所衍生之利息請求亦屬有據，爰請求廢棄原裁定
    等語。
三、經查，依相對人冠捷公司及相對人乙○○、丁○○就上開借
    款事實所簽立之借據（見本院卷）所示，確係依上開約定之
    利率浮動計息而由相對人冠捷公司依約按期攤還本息時。如
    未依約按期攤還本息，當即喪失期限利益，全部債務視為到
    期，除應清償所積欠之本金外，並應依上開利率計付遲延給
    付本金所衍生之利息及上開違約金。本件異議人係因相對人
    冠捷公司僅繳納本息至99年3月9日止，之後即未依約按期攤
    還本息，而主張依上開借據之約定，請求相對人冠捷公司、
    乙○○、丁○○連帶給付上開本金1,539,803元及自99年3月
    10日起至清償日止，按上開利率計算之利息（浮動計息）暨
    違約金，核無不合，且機動計息亦非僅分期清償之債務始有
    適用，上開機動利息經計算後係可得確定，並非「非屬一定
    數量」。原裁定以異議人請求機動計息部分，按機動計息僅
    有分期清償之債務始有適用，若相對人遲延給付，所有債務
    既已屆期，即無機動計息之問題，再者，支付命令係為一定
    數量為標的，機動利率非屬一定數量，故異議人機動計息部
    分，應予駁回等語，而駁回異議人浮動計息部分之聲請，尚
    有未洽。聲明異議意旨指摘原裁定不當，求予廢棄，為有理
    由，應由本院將原裁定廢棄，另由本院民事執行處司法事務
    官更為適當之處理。
據上論結，本件聲明異議為有理由，爰裁定如主文。
中    華    民    國    99    年    7     月    30    日
                  民事第三庭    法  官  楊千儀
以上正本係照原本作成。
如對本裁定抗告，須於裁定送達後10日內向本院提出抗告狀，並
應繳納抗告裁判費新臺幣1,000元。
中    華    民    國    99    年    7     月    30    日
                                書記官  劉鴻傑

司法院資訊處製作；財團法人民間司法改革基金會備份。
